臺灣高雄地方法院刑事判決　　　　　　　96年度訴字第2469號
公　訴　人　臺灣高雄地方法院檢察署檢察官
被　　　告　乙○○
　　　　　　　　　　（現羈押於臺灣高雄看守所）
上列被告因搶奪案件，經檢察官提起公訴（96年度偵字第6484號
、13057 號），本院判決如下：
    主  文
乙○○意圖為自己不法之所有，而搶奪他人之動產，累犯，處有
期徒刑拾月，減為有期徒刑伍月；又意圖為自己不法之所有，而
搶奪他人之動產，累犯，處有期徒刑壹年，減為有期徒刑陸月；
又意圖為自己不法之所有，而搶奪他人之動產，累犯，處有期徒
刑壹年貳月，減為有期徒刑柒月；應執行有期徒刑壹年肆月。
    事  實
一、乙○○前於民國93年間，因2 次搶奪及施用毒品案件，經本
    院以93年度訴字第1920號、93年度訴字第3386號、94年度簡
    字第81號判處有期徒刑7 月、1 年2 月、3 月確定，其後2
    罪，並經本院以94年度聲字第1165號裁定應執行刑為有期徒
    刑1 年3 月確定，與前遭判處7 月有期徒刑接續執行，於95
    年6 月13日假釋付保護管束，95年8 月14日假釋期滿視為執
    行完畢。詎乙○○仍不知悔改，復基於為自己不法所有之犯
    意，分別為下述搶奪犯行：(一)於95年9 月24日凌晨1 時許，
    騎乘車牌號碼7HD-218 號重型機車，途經高雄縣鳳山市○○
    路與大東一路口時，見丙○○將其所有之手提袋置放於其所
    騎乘之輕機車之腳踏板上，遂尾隨丙○○至高雄縣鳳山市○○○路58號前，趁丙○○不及防備之際，自右搶奪置於機車
    腳踏板處之手提包【內有現金新台幣（下同）4 萬7000元、
    摩托羅拉牌行動電話1 支（門號：0000000000號、序號：00
    0000000000000 號，價值2 千元）、化妝品等財物】，得手
    後將該行動電話交予不知情之女友楊雅婷，於同年月9 月28
    日，持往高雄市苓雅區○○○路118 號，不知情之李勝平經
    營之「英明當鋪」典當，其他搶奪現金則花用殆盡、手提包
    及化妝品則丟棄於不詳處所。(二)於96年2 月1 日晚上10時許
    ，騎乘上開機車途經高雄市○○區○○路82號時，見李初珍
    騎乘機車停於路邊，拿取皮包下車後，趁其不及防備之際，
    從旁接近出手搶奪李初珍手持之皮包【內有現金800 元、諾
    基亞牌行動電話1 支（門號0000000000號、序號:000000000
    000000號、價值3 仟元）、提款卡2 張、信用卡3 張、身分
    證、健保卡各1 張、印章1 枚及鑰匙1 串等財物】，得手後
    將該行動電話交付予不知情之楊雅婷，於同年月2 月2 日，
    持往前開李勝平所經營之「英明」當舖典當，現金則供己花
    用、其他搶奪所得之財物則丟棄於不詳處所。(三)於96年2 月
    26日晚上10時許，騎乘上開機車（該時機車已改懸掛黃玉華
    所有L38-027 車牌，係於同日在高雄市○鎮區○○里○○街
    9 號竊得，另案經臺灣高雄地方法院以96年度易字第1290號
    判決判處有徒刑8 月）途經高雄市○○區○○路與大中路口
    時，見甲○○將其所有手提袋置放在騎乘車號ZGR-552 號輕
    機車之腳踏板上，遂尾隨甲○○至高雄市○○區○○路372
    巷口，趁甲○○不及防備之際，自右搶奪該手提包（內有小
    皮包1 個、現金500 元、IBM 廠牌型號R521847 號之手提電
    腦1 台、序號：000000000000000 號行動電話1 支、信用卡
    及金融卡共3 張等財物及身分證、機車駕駛執照、行車執照
    、健保卡等證件各1 張），得手將該行動電腦、手提電話，
    於同日持往高雄市三民區○○○路1 號，不知情之陳建成經
    營之「祥穩通訊行」變賣，所得現金供己花用、其他無法變
    賣或花用之財物則棄置於不詳處所。嗣乙○○於96年2 月27
    日晚上9 時許，在高雄縣鳥松鄉○○村○○路123 號前，為
    警查獲犯有搶奪被害人甲○○財物犯行後，員警循線再從英
    明當鋪收當紀錄中查得楊雅婷曾持上開2 行動電話前往典當
    ，透由該2 支電話之通聯紀錄查得丙○○、李初珍係電話使
    用人，因此再查獲被告所為其餘犯行。
二、案經高雄市政府警察局三民第二分局暨左營分局移請臺灣高
    雄地方法院檢察署檢察官偵查後起訴。
    理  由
一、按本件被告乙○○所犯係死刑、無期徒刑、最輕本刑為3 年
    以上有期徒刑以外之罪，其於準備程序就前揭被訴事實為有
    罪之陳述，經受命法官告知簡式審判程序之旨，並聽取其與
    公訴人之意見後，本院認無不得或不宜改依簡式審判程序進
    行之處，爰依刑事訴訟法第273 條之1 第1 項、第284 條之
    1 ，裁定本件由受命法官獨任進行簡式審判程序，合先敘明
    。
二、上揭事實，業據被告於審理中坦承不諱，核與證人即被害人
    丙○○、李初珍、甲○○證述其等財物遭人搶奪之事實相符
    ，復經證人楊雅婷證述曾受被告所託持上開贓物至當鋪典當
    等語；證人李勝平、陳建成證述其等經營之當鋪曾收當上開
    贓物等語無訛，並有被害人丙○○、李初珍所有上開2 支行
    動電話通聯調閱查詢單、被害人甲○○出具之贓物認領保管
    單各1 張、被告遭警帶至搶奪現場指認時，所攝相片6 張在
    卷可稽，足認被告上開自白核與事實相符，本件事證明確，
    被告上開犯行，堪以認定。
三、核被告3 次搶奪他人財物之犯行，分別係犯刑法第325 條第
    1 項之搶奪罪，被告所為上開3 次搶奪犯行，犯意各別，行
    為互殊，應予分論併罰。又被告前於93年間，因2 次搶奪及
    施用毒品案件，經本院以93年度訴字第1920號、93年度訴字
    第3386號、94年度簡字第81號判處有期徒刑7 月、1 年2 月
    、3 月確定，其後2 罪，並經本院以94年度聲字第1165號裁
    定應執行刑為有期徒刑1 年3 月確定，與前遭判處7 月有期
    徒刑接續執行，於95年6 月13日假釋付保護管束，95年8 月
    14日假釋期滿視為執行完畢等情，有臺灣高等法院被告前案
    紀錄表1 紙在卷可稽，其於上開徒刑執行完畢後5 年內，再
    故意犯本件最重本刑為有期徒刑以上之3 罪，為累犯，均應
    依刑法第47條第1 項之規定加重其刑。爰審酌被告前已有搶
    奪前科，仍不知悔改，正值年輕力壯時期，不知循合法途徑
    賺取生活報酬，多次於路邊飛車搶奪他人財物，惡性非輕，
    所為嚴重破壞社會治安並造成社會大眾生活恐慌，自應予以
    嚴懲，惟念被告犯後尚知坦認全部犯行，態度尚可等一切情
    狀，分別量處如主文所示之刑，又被告之犯罪時點，係在96
    年4 月24日以前，合於中華民國九十六年罪犯減刑條例所定
    減刑之條件，爰依該條例規定減其宣告刑二分之一，並定其
    應執行之刑，以示懲儆。
據上論斷，應依刑事訴訟法第273 條之1 第1 項、第299 條第1
項前段，刑法第325 條第1 項、第47條第1 項，第51條第5 款，
中華民國九十六年罪犯減刑條例第2 條第1 項第3 款、第7 條、
第10條第1項，判決如主文。
中　　華　　民　　國　　96　　年　　7 　　月　　16　　日
                  刑事第十二庭  法　官  黃宗揚
以上正本證明與原本無異。
如不服本判決應於收受本判決後10日內向本院提出上訴書狀，並
應敘述具體理由，如未敘述上訴理由者，應於上訴期間屆滿後20
日內補提理由書狀於本院（均須按他造當事人之人數附繕本）「
切勿逕送上級法院」。
中　　華　　民　　國　　96　　年　　7 　　月　　17　　日
　　　　　　　　　　　　　　　  書記官  王壹理
參考法條：
中華民國刑法第325條
（普通搶奪罪）
意圖為自己或第三人不法之所有，而搶奪他人之動產者，處6月
以上5年以下有期徒刑。
因而致人於死者，處無期徒刑或7年以上有期徒刑，致重傷者，
處3年以上10年以下有期徒刑。
第 1 項之未遂犯罰之。
